

**Geburtstag** 24. Februar 1995

**Nationalität** Schweiz

#### Anschrift Ueberlandstrasse 60 8051 Zürich

**Telefonnummer** +41 78 633 17 00

**E-Mail** Merwin.m@hotmail.com

#### Programmiersprachen

Python, Django
Java
C#, .NET 8
JavaScript, React, NextJS
SQL, PostgreSQL
C++, C
Git, Atlassian, Jira, Kanban
Confluence, Scrum
Office 365

# **Sprachen**Deutsch | Muttersprache Englisch | C1 Französisch | A1



#### **Mein Portfolio**

### Merwin Mudavamkunnel

Software Entwickler

Ich bin ein Softwareentwickler mit Erfahrung in Webanwendungen mit Python, Django, React.js und Cloud-Technologien. Ich bin begeistert von neuen Technologien und arbeite gerne im Team. Zudem habe ich Erfahrung in RPA und Mixed Reality mit Unity.

#### Berufserfahrung

Full Stack Software Engineer und Inhaber, michmieten.ch GmbH, Liestal Februar 2023 – aktuell (Selbständig)

- Erfahrung in der Backend-Entwicklung mit Python und Django, inklusive REST APIs, PostgreSQL-Datenbanken und Redis für Caching und Warteschlangenmanagement
- Entwicklung interaktiver Frontends mit React, Next.js und Tailwind CSS für responsive Designs
- Erfahrung in Serverbereitstellung mit Docker und NGINX sowie CI/CD-Automatisierung über GitHub Actions für kontinuierliche Integration und Deployment
- Kundenbetreuung

Robotic Process Automation Engineer, Migros Genossenschaftsbund, Zürich August 2021 - August 2024

- Entwicklung und Implementierung von Prozessautomationen mit C#, .NET 8 und UiPath, um betriebliche Abläufe zu optimieren
- Einrichtung und Verwaltung von GitLab CI/CD-Pipelines
- Integration von DevOps-Methoden zur Verbesserung der Zusammenarbeit
- Nutzung von Scrum und Tools wie Jira und Azure Eventhub zur agilen Projektsteuerung

Research Assistant Economic Psychology, Universität Basel, Basel August 2019 - August 2021

- Durchführung von statistischen Auswertungen und Datenanalysen mit Python und R zur Unterstützung wirtschaftspsychologischer Forschung
- Datenaufbereitung und Interpretation für experimentelle und empirische Studien
- Mitarbeit bei der Planung und Durchführung von Studien zur Untersuchung von Entscheidungsverhalten
- Verfassen einer Literaturrecherche für die Arbeit: "A robust Bayesian test for identifying context effects in multiattribute decision-making" (Dimitri Katsimpokis, Laura Fontanesi und Jörg Rieskamp)

#### Intranet Entwickler, Baloise Versicherung, Basel

Oktober 2018 - März 2019

- Entwicklung und Pflege von mehrsprachigen SharePoint-Websiten für interne Kommunikation und Zusammenarbeit
- Verantwortlich für die Qualitätssicherung und Veröffentlichung der erstellten Seiten
- Enge Koordination und Kommunikation mit den Ländergesellschaften zur Abstimmung und Anpassung der Intranet-Lösungen
- Nutzung von Kanban und Jira für effizientes Projektmanagement und Aufgabenverteilung

#### **Ausbildung**

## Master of Science in Computer Science, Universität Basel, Basel Oktober 2022 - present

• Master Arbeit: "Automated Testing of Website Functionality"

## Bachelor of Science in Computer Science, Universität Basel, Basel Oktober 2017 - Oktober 2021

BSc. in Computer Science, Universität Basel

 Bachelor Arbeit: "Historic Image Presentation in Mixed Reality using HoloLens"

## Eidgenössische Matur, Swiss International School, Basel Juni 2011 - Juni 2015

Matura Schwerpunkt in Biologie und Chemie